臺灣板橋地方法院刑事判決             100年度訴字第2609號
公  訴  人  臺灣板橋地方法院檢察署檢察官
被      告  蔡進財
上列被告因違反毒品危害防制條例案件，經檢察官提起公訴（10
0 年度毒偵字第5742號），因被告於本院準備程序中為有罪之陳
述，經合議庭裁定由受命法官獨任進行簡式審判程序，並判決如
下：
    主  文
蔡進財施用第一級毒品，累犯，處有期徒刑拾月。扣案注射針筒
貳支，均沒收。
    事  實
一、蔡進財前因施用毒品案件，經臺灣高等法院以87年度上訴字
    第3917號裁定送觀察、勒戒後，認有繼續施用毒品之傾向，
    再令入戒治處所施以強制戒治，嗣裁定停止戒治，所餘戒治
    期間付保護管束，於民國88年11月5 日保護管束期滿，經同
    法院於以87年度上訴字第3917號判決免刑確定在案，復於上
    開強制戒治執行完畢後，5 年內即於93年6 月5 日因施用毒
    品案件，經本院以93年度訴字第1555號刑事判決判處有期徒
    刑7 月，於93年10月18日判決確定。另因施用毒品案件，經
    本院以97年度訴字第1580號判決判處有期徒刑9 月確定，於
    98年5 月19日縮刑期滿執行完畢（於本案構成累犯）。詎其
    猶不知悔改，於前揭強制戒治執行完畢後，5 年內再犯上開
    施用毒品案件經法院判處罪刑確定後，復於100 年8 月18日
    中午12時許，基於施用第一級毒品海洛因之犯意，在新北市
    三重區○○○路公園廁所內，以將海洛因用水稀釋後置入針
    筒內施打之方式，施用第一級毒品海洛因1 次。嗣於同日晚
    上7 時許在新北市三重區○○○路34巷21號地下室，因另涉
    犯搶奪案件為警查獲，並扣得注射針筒2 支，並採集其尿液
    送驗而查知上情。
二、案經新北市政府警察局三重分局報告臺灣板橋地方法院檢察
    署檢察官偵查起訴。因蔡進財於本院準備程序中為有罪之陳
    述，經本院合議庭裁定以簡式審判程序審理。
    理  由
一、訊據被告蔡進財對於前揭犯罪事實均坦承不諱，經查：
（一）被告經警採尿送台灣檢驗科技股份有限公司以酵素免疫分
      析法篩檢、氣相層析質譜儀分析法確認，檢驗結果認該尿
      液呈嗎啡陽性反應，此有該公司100 年8 月30日濫用藥物
      尿液檢驗報告、尿液檢體監管紀錄表各1 份附卷可稽（見
      偵查卷第64頁、第65頁）。又海洛因施用入人體後水解還
      原成嗎啡，再循嗎啡之代謝方式排出體外，業據行政院衛
      生署藥物食品檢驗局以73藥檢壹字第030221號函說明綦詳
      ，且尿液中能否驗出嗎啡陽性反應，與其投與量、投與途
      徑、採尿時間、個人體質及檢測方法之靈敏度有關，國外
      曾有文獻報導注射6 毫克之海洛因鹽酸鹽，其代謝物嗎啡
      之平均可檢出時限約為26小時，亦經行政院衛生署藥物食
      品檢驗局於81年9 月8 日以（81）藥檢壹字第8114885 號
      函釋明在案。前揭尿液檢驗報告載明係以GC/MS （即氣相
      層析質譜儀分析法）方法作為確認檢驗之方式，而該方法
      之原理係檢品經氣化後，通過層析管分離純化，再將純化
      後之成分循序送入質譜儀做個別鑑定。因質譜儀所測定之
      圖譜，在化學上被公認具有指紋特性，故可據以完全判定
      該檢品係為何種化合物。是以氣相層析質譜儀（GC/MS ）
      作藥物及其代謝產物之定性及定量分析，幾乎不會有偽陽
      性反應產生，此經台北榮民總醫院於83年4 月7 日以83北
      總內字第3059號函釋明在案。準此被告應有在前揭時間施
      用第一級毒品海洛因之行為甚明。
（二）被告前有如事實欄所載因施用毒品案件，經法院裁定送觀
      察、勒戒、強制戒治執行完畢後5 年內再犯施用毒品案件
      經本院以93年度訴字第1555號刑事判決判處罪刑確定之情
      ，有臺灣高等法院院被告前案紀錄表 1份在卷可按，復為
      本件施用第一級毒品海洛因，是本件事證明確，被告犯行
      洵堪認定，應予依法論科。
二、按海洛因屬於毒品危害防制條例第2 條第2 項第1 款所規定
    之第一級毒品，核被告施用海洛因之行為，係犯毒品危害防
    制條例第10條第1 項之施用第一級毒品罪。其持有毒品之低
    度行為，應為施用毒品之高度行為所吸收，不另論罪。又被
    告有如事實欄所載刑事科刑及執行紀錄，有臺灣高等法院被
    告前案紀錄表1 份在卷可憑，其受有期徒刑之執行完畢後，
    5 年以內故意再犯本件有期徒刑以上之罪，為累犯，應依刑
    法第47條第1 項之規定加重其刑。本院審酌被告施用毒品，
    足以戕害其身心，滋生其他犯罪，惡化治安，嚴重損及公益
    ，且被告前曾犯施用毒品罪，業經強制戒治及刑事執行完畢
    ，仍未戒斷其施用毒品之惡習，竟再為本件施用毒品犯行，
    顯見其不思悔改，而其施用毒品行為於本質上係屬自我戕害
    行為，反社會性之程度應屬較低，及其犯後坦承犯行態度尚
    稱良好等一切情狀，量處如主文所示之刑，以資懲儆。
三、扣案注射針筒2 支係被告所有供本件施用海洛因犯行所用，
    此據被告於本院審理時供明在卷，爰依刑法第38條第1 項第
    2 款規定，併予宣告沒收。至扣案之甲基安非他命1 包，應
    屬另案重要證物，爰均不於本案宣告沒收。
據上論斷，應依刑事訴訟法第273 條之1 第1 項、第299 條第1
項前段，毒品危害防制條例第10條第1 項、第23條第2 項，刑法
第11條前段、第47條第1 項、第38條第1 項第2 款，判決如主文
。
本案經檢察官黃明絹到庭執行職務。
中    華    民    國   100    年    11    月    30    日
                  刑事第八庭      法  官  劉  安  榕
以上正本證明與原本無異。
如不服本判決，應於判決送達後10日內敘明上訴理由，向本院提
出上訴書狀（應附繕本），上訴於臺灣高等法院；未敘述上訴理
由者，應於上訴期間屆滿後20日內向本院補提理由書（均須按他
造當事人之人數附繕本），切勿逕送上級法院。
                                  書記官  陳  盈  真
中    華    民    國   100    年    12    月    2     日
附錄本案論罪科刑法條全文：
毒品危害防制條例第10條
施用第一級毒品者，處六月以上五年以下有期徒刑。
施用第二級毒品者，處三年以下有期徒刑。